【裁判字號】    99,訴,755
【裁判日期】    990831
【裁判案由】    違反毒品危害防制條例
【裁判全文】
臺灣屏東地方法院刑事判決               99年度訴字第755號
公  訴  人  臺灣屏東地方法院檢察署檢察官
被      告  甲○○
上列被告因違反毒品危害防制條例案件，經檢察官提起公訴（99
年度毒偵字第1052、1272號），嗣被告於本院準備程序進行中先
就被訴事實為有罪之陳述，本院告知被告簡式審判程序之旨，並
聽取當事人之意見後，裁定改由受命法官獨任依簡式審判程序審
理，判決如下：
    主  文
甲○○施用第一級毒品，累犯，處有期徒刑壹年；又施用第二級
毒品，累犯，處有期徒刑伍月；又施用第一級毒品，累犯，處有
期徒刑拾月。應執行有期徒刑貳年。
    事  實
一、甲○○前於民國92年間，因施用毒品案件，經本院以92年度
    毒聲字第1234號裁定送觀察、勒戒，經評定無繼續施用毒品
    傾向，於92年10月15日執行完畢釋放，並經臺灣屏東地方法
    院檢察署檢察官於92年10月15日以92年度毒偵字第1322號為
    不起訴處分確定；又於93年間，因施用毒品案件，經本院以
    93 年 度簡字第1425號判決處有期徒刑3 月確定，而於94年
    4 月10日縮刑期滿執行完畢，於94年間，再因施用毒品案件
    ，經本院以94年度簡字第454 號判決判處有期徒刑5 月確定
    ，而於94年7 月15日易科罰金執行完畢；復於95年間，因施
    用毒品案件，經本院以96年度訴字第44號判決判處有期徒刑
    8 月、6 月、8 月、6 月，應執行有期徒刑2 年確定，又於
    96年間，因施用毒品案件，經本院以96年度訴字第370 號判
    決判處有期徒刑8 月、1 年2 月，應執行有期徒刑1 年8 月
    確定，嗣經本院以96年度聲減字第868 號裁定減刑並定應執
    行有期徒刑1 年10月確定，嗣於98年2 月5 日縮刑期滿執行
    完畢。詎其猶不知悔改，明知海洛因及甲基安非他命分別經
    公告列為毒品危害防制條例第2 條第2 項第1 、2 款之第一
    級、第二級毒品，竟分別基於施用第一級毒品海洛因及第二
    級毒品甲基安非他命之犯意，於99年3 月4 日下午5 時30
    分許，在屏東縣東港鎮之華僑市場之公用廁所內，以將第一
    級毒品海洛因置入注射針筒內摻水稀釋後，注射血管之方式
    ，施用海洛因1 次，嗣於99年3 月4 日晚上7 時許，因其另
    涉嫌竊盜案件，在其位於屏東縣東港鎮○○街16之21號之住
    處為警查獲，警方發現其左手臂上留有針孔痕跡，懷疑其施
    用海洛因，乃徵得其同意，採集其尿液檢體送鑑定，結果呈
    海洛因代謝後之嗎啡陽性反應；其又於99年4 月23日下午3
    時許，在其上開住處3 樓房間內，以將第二級毒品甲基安非
    他命置入玻璃球內，以火燒烤後吸食所生煙霧之方式，施用
    甲基安非他命1 次，再於99年4 月25日晚上7 時50分許，在
    其上開住處1 樓廁所內，以前開針筒注射方式，施用第一級
    毒品海洛因1 次，嗣於99年4 月25日晚上8 時40分許，其行
    經屏東縣南州鄉○○村○○路段時，為警盤查，其在有偵查
    犯罪職權之警方尚未發覺其前開施用第一級毒品、第二級毒
    品犯行之前，即主動向警方承認此部分犯罪事實，並同意警
    方採集其尿液檢體送鑑定，結果呈海洛因代謝後之嗎啡及甲
    基安非他命陽性反應。
二、案經屏東縣政府警察局東港分局、潮州分局報告臺灣屏東地
    方法院檢察署檢察官偵查起訴。
    理  由
一、本案被告甲○○所犯違反毒品危害防制條例案件，並非法定
    刑為死刑、無期徒刑或最輕本刑3 年以上有期徒刑之罪，亦
    非高等法院管轄第一審之案件，而被告於本院準備程序中就
    被訴事實為有罪之陳述，本院合議庭乃裁定由受命法官獨任
    進行簡式審判程序。又簡式審判程序之證據調查，依刑事訴
    訟法第273 條之2 規定，不受同法第159 條第1 項審判外陳
    述排除之限制，再被告對於卷內之各項證據，亦不爭執證據
    能力，故卷內所列之各項證據，自得作為證據，先予敘明。
二、上揭事實，業據被告於警詢及本院坦承不諱，其先後2 次為
    警所採集之尿液檢體，經送請台灣檢驗科技股份有限公司以
    酵素免疫分析法及氣相層析質譜儀法檢驗，結果分別呈嗎啡
    陽性反應、嗎啡及甲基安非他命陽性反應，有台灣檢驗科技
    股份有限公司99年3 月22日編號KＺ000000000000號濫用藥物
    尿液檢驗報告、東港分局偵辦毒品條例案尿液受檢人真實姓
    名對照表、台灣檢驗科技股份有限公司99年5 月11日編號
    KＺ000000000000號濫用藥物檢驗報告、潮州分局毒品案件受
    檢人尿液採證編號姓名對照表各1 份在卷足憑（見東港分局
    警卷第10、13頁、潮州分局警卷第8 、9 頁），堪認被告前
    開自白與事實相符，應堪採信。再按毒品危害防制條例於92
    年7 月9 日修正公布，其中第20條、第23條將施用毒品之刑
    事處遇程序，區分為「初犯」、「5 年內再犯」、「5 年後
    再犯」，而依立法理由觀之，僅限於「初犯」、「5 年後再
    犯」，始應先經觀察、勒戒或強制戒治程序，倘被告於5 年
    內已再犯，經依法追訴處罰，縱其第3 次（或第3 次以上）
    再度施用毒品之時間，在初犯經觀察、勒戒或強制戒治執行
    完畢釋放5 年以後，已不合於「5 年後再犯」之規定，且因
    已於「5 年內再犯」，顯見其再犯率甚高，原實施觀察、勒
    戒或強制戒治，已無法收其實效，即應依該條例第10條處罰
    ，最高法院95年5 月9 日95年度第7 次刑事庭會議決議可資
    參照。查被告前於92年間，因施用毒品案件，經本院以92年
    度毒聲字第1234號裁定送觀察、勒戒，經評定無繼續施用毒
    品傾向，於92年10月15日執行完畢釋放，並經臺灣屏東地方
    法院檢察署檢察官於92年10月15日以92年度毒偵字第1322號
    為不起訴處分確定；又於93年間，因施用毒品案件，經本院
    以93年度簡字第1425號判決處有期徒刑3 月確定，而於94年
    4 月10日縮刑期滿執行完畢，於94年間，再因施用毒品案件
    ，經本院以94年度簡字第454 號判決判處有期徒刑5 月確定
    ，而於94年7 月15日易科罰金執行完畢；復於95年間，因施
    用毒品案件，經本院以96年度訴字第44號判決判處有期徒刑
    8 月、6 月、8 月、6 月，應執行有期徒刑2 年確定，又於
    96年間，因施用毒品案件，經本院以96年度訴字第370 號判
    決判處有期徒刑8 月、1 年2 月，應執行有期徒刑1 年8 月
    確定，嗣經本院以96年度聲減字第868 號裁定減刑並定應執
    行有期徒刑1 年10月確定，嗣於98年2 月5 日縮刑期滿執行
    完畢等事實，有臺灣屏東地方法院檢察署刑案資料查註紀錄
    表、臺灣高等法院被告全國前案紀錄表各1 份在卷可按，是
    被告既已於觀察、勒戒執行完畢釋放後5 年內再犯施用毒品
    案件，並經法院論罪科刑，即非屬前述「5 年後再犯」之情
    形，檢察官自應依法追訴。從而，本件事證明確，被告犯行
    洵堪認定，應依法論科。
三、查海洛因、甲基安非他命分屬毒品危害防制條例第2 條第2
    項第1 款、第2 款所規定之第一級毒品及第二級毒品。是核
    被告上開施用海洛因之行為，均係犯毒品危害防制條例第10
    條第1 項之施用第一級毒品罪，另其施用甲基安非他命之所
    為，則係犯同條例第10條第2 項之施用第二級毒品罪。其持
    有毒品復進而施用，持有毒品之低度行為，各為施用毒品之
    高度行為所吸收，均不另論罪。被告所犯上開3 罪間，犯意
    各別，行為互殊，應予分論併罰。次查被告前有如事實欄所
    示之科刑及執行情形，有臺灣屏東地方法院檢察署刑案資料
    查註紀錄表、臺灣高等法院被告前案紀錄表各1 份附卷足憑
    ，其於刑之執行完畢後5 年內，故意再犯本件有期徒刑以上
    之3 罪，均為累犯，均應依刑法第47條第1 項規定加重其刑
    。再查被告於99年4 月25日為警盤查之時，警方尚未有合理
    之依據認定被告於99年4 月23日所為施用第二級毒品犯行及
    於99年4 月25日所為施用第一級毒品犯行，是其於警方發覺
    其此部分犯罪事實前，即主動向警方供承上情，嗣並接受裁
    判，顯係對於未發覺之罪自首而接受裁判，爰就其所犯此2
    次犯行均依刑法第62條前段規定減輕其刑，且就上開刑之加
    重、減輕事由，均依法先加後減之。爰審酌被告施用毒品，
    足以戕害其身心，滋生其他犯罪，且其有施用毒品前科、素
    行不良，業如前述，惟念其坦承犯行，且施用毒品行為於本
    質上係屬自我戕害行為，反社會性之程度尚屬較低，參以其
    犯罪動機、手段、智識程度、生活狀況等一切情狀，分別量
    處如主文所示之刑，並定其應執行刑。
據上論斷，應依刑事訴訟法第273 條之1 第1 項、第299 條第1
項前段，毒品危害防制條例第10條第1 項、第2 項，刑法第11條
前段、第47條第1 項、第62條前段、第51條第5 款，判決如主文
。
本案經檢察官劉文賓到庭執行職務。
中    華     民     國    99   年   8    月     31    日
                    刑事第五庭  法  官  陳秀慧
以上正本與原本無異。
如不服本判決應於收受本判決送達後10日內向本院提出上訴書狀
，其未敘述上訴理由者，並得於提起上訴後10日內向本院補提理
由書狀（均須按他造當事人之人數附繕本）「切勿逕送上級法院
」。
中    華    民    國    99    年    8     月    31    日
                                書記官  史安琪
附錄本判決論罪科刑法條：
毒品危害防制條例第10條第1、2項：
施用第一級毒品者，處6月以上5年以下有期徒刑。
施用第二級毒品者，處 3 年以下有期徒刑。

司法院資訊處製作；財團法人民間司法改革基金會備份。
